臺灣新北地方法院刑事判決
111年度智簡上字第16號
上  訴  人  臺灣新北地方檢察署檢察官
被      告  徐啓嘉


上列上訴人因被告違反著作權法案件，不服本院中華民國111年7
月13日111年度智簡字第46號第一審刑事簡易判決（原起訴案號
：臺灣新北地方檢察署110年度偵字第44745號），提起上訴，本
院管轄之第二審合議庭判決如下：
    主  文
上訴駁回。
徐啓嘉緩刑貳年，並應按期履行如附表所示事項。
    事實及理由
一、本案經本院審理結果，認原審簡易判決之認事用法及量刑均
    無違誤，應予維持，除證據部分應增列「被告徐啓嘉於本院
    之自白」外，其餘事實、證據及理由，均引用如附件第一審
    刑事簡易判決書（含檢察官起訴書）之記載。
二、檢察官上訴意旨略以：原審雖認被告係因告訴人即濟峰實業
    有限公司（下稱告訴人）求償新臺幣（下同）24萬3426元之
    金額過高，以致未能達成和解，並據為本案量刑之事由，然
    被告迄今未積極取得告訴人之原諒，致使告訴人所受侵害仍
    有難昭正義之感，且原審就和解金額如何過高，而認非被告
    未積極與告訴人和解之判斷，亦未有適當說理，致告訴人難
    以誠服，是原審未適切考量刑法第57條第9款「犯罪所生之
    危險或損害」等科刑標準，就被告所處刑期，實屬過輕而違
    公平原則，爰依法提起上訴，請求撤銷原判決，更為適當合
    法之判決等語。
三、按量刑之輕重，係屬事實審法院得依職權自由裁量之事項，
    苟其量刑時，已依行為人之責任為基礎，並斟酌刑法第57條
    各款所列情狀，在未逾越法定刑度之下，酌量科刑，無偏執
    一端而有明顯失出或失入之情形，自不得任意指摘為不當或
    違法。經查，原審基於法定職權而為本案犯罪事實之認定，
    並審酌被告明知未經著作財產權人授權使用，竟任意下載告
    訴人享有著作財產權之圖片，上傳至其經營之蝦皮網路賣場
    ，藉以吸引瀏覽網站之不特定人購買商品，侵害告訴人之智
    慧創作而受有損害，並破壞我國保護智慧財產權之國際形象
    ，所為實不足取，惟終能坦承犯行，尚有悔意，兼衡其素行
    、生活情形、經濟狀況、智識程度，犯罪動機、目的、手段
    、侵害著作數量、期間及價值等一切情狀，量處拘役30日及
    諭知易科罰金之折算標準，業已審酌刑法第57條所定各款事
    項而在法定刑度內為量刑，且刑度與其犯行相當，並無逾越
    法律規定範圍、濫用權限或違背比例及公平原則之情事，況
    且被告事後已與告訴人達成調解（詳後述），是檢察官依前
    揭上訴意旨指摘原審量刑過輕而顯有不當等語，為無理由，
    應予駁回。
四、末查，被告前未曾因故意犯罪受有期徒刑以上刑之宣告，有
    臺灣高等法院被告前案紀錄表1份附卷可稽，本院審酌被告
    犯後坦承犯行，態度尚可，且已與告訴人達成調解並給付部
    分賠償金，此有本院111年度司簡上附民移調字第10號調解
    筆錄1份可考（見本院智簡上卷第65、66頁），堪認應具悔
    悟之意，經此偵、審程序之教訓，當知所警惕而無再犯之虞
    ，參以告訴代理人於本院審理時陳稱：本案已達成調解，同
    意附條件緩刑等語（見本院智簡上卷第92頁），本院綜核上
    開各情，認對被告所宣告之刑，以暫不執行為適當，爰依刑
    法第74條第1項第1款之規定，併予諭知緩刑2年，且為督促
    被告能確實給付所餘賠償金，實有科予一定負擔之必要，爰
    依刑法第74條第2項第3款規定，命被告應按期履行如附表所
    示事項，以確保緩刑宣告能收具體成效。倘被告違反上開所
    定負擔且情節重大者，依刑法第75條之1第1項第4款規定，
    其緩刑之宣告仍得由檢察官聲請撤銷，末此敘明。
據上論斷，應依刑事訴訟法第455條之1第1項、第3項、第368條
、第373條，刑法第74條第1項第1款、第2項第3款，判決如主文
。
本案經檢察官林承翰偵查起訴，檢察官許慈儀提起上訴，檢察官
王凌亞到庭執行職務。　　
中　　華　　民　　國　　111 　年　　11　　月　　9 　　日
                  刑事第三庭  審判長法　官  蘇揚旭
　　　　　　　　
                                    法  官  施建榮
　　　　　　　　　　　　　　　　　　
                                    法  官  洪振峰
　　　　　　　　　　　　　　　　　　
上列正本證明與原本無異。
不得上訴。

                                    書記官  蘇宣容
　　　　　　　　　　　　　　　　　　　　　
中　　華　　民　　國　　111 　年　　11　　月　　10　　日

附表：
被告應履行事項（即本院111年度司簡上附民移調字第10號調解筆錄之調解成立條款一）   被告願給付原告伍萬伍仟元，被告應於民國111年9月16日以前先行給付壹萬伍仟元，餘款肆萬元，被告應自111年10月起於每月16日以前分期給付壹萬元，至全部清償為止，如有一期不履行視為全部到期。上開款項應匯入原告指定之金融機構帳戶（第一銀行，帳號：00000000000，戶名：濟峰實業有限公司）。